【裁判字號】    89,訴,531
【裁判日期】    890525
【裁判案由】    偽造文書等
【裁判全文】
臺灣臺南地方法院刑事判決                          八十九年度訴字第五三一號
    公  訴  人  臺灣臺南地方法院檢察署檢察官
    被      告  乙○○
右列被告因偽造文書案件，經檢察官提起公訴（八十八年度偵字第一二○五○號），
本院判決如左：
    主  文
乙○○連續行使偽造私文書，足以生損害於他人，處有期徒刑捌月。
美國銀行ＶＩＳＡ／ＭａｓｔｅｒＣａｒｄ卡之申請表格、如附表編號一至四號之北
電通訊生活店簽帳單、華力柔實業股份有限公司簽帳單、寶麗寶有限公司永康分公司
簽帳單及北通電生活家臨安店簽帳單各壹張上所偽簽之「甲○○」署押共陸枚均沒收
之。
    事  實
一、乙○○與甲○○是朋友關係，其於民國八十八年三月間，因幫甲○○辦理戶籍遷
    移事宜，乃利用此機會，影印甲○○之身份證。嗣即意圖為自己不法之所有，並
    基於概括犯意，先於同年七月間，冒用甲○○之名義，持上揭甲○○之身分證影
    本向美國銀行臺北總行（現已為荷蘭銀行所合併）申請信用卡，並在美國銀行Ｖ
    ＩＳＡ／ＭａｓｔｅｒＣａｒｄ卡之申請表格偽造甲○○之署押二枚，及填寫相
    關住址年籍等資料而完成不實之申請表，偽造此私文書後持向銀行而行使，並獲
    銀行發給編號四二九三─二四七一─○五一三─一三○九號之信用卡後，繼而於
    八十八年七月二十一日、七月二十七日、七月二十九日及八月十日，持上揭甲○
    ○名義之信用卡，在如附表編號一至四號所示之商店，以連續偽造甲○○之署押
    於簽帳單上，而偽造簽帳單之私文書，再持以行使向各商店購物消費之方式購買
    物品，致使如附表編號一至四號所示之各商店店員陷於錯誤，而交付如附表所示
    價值之物品給乙○○，足生損害於甲○○及如附表所示之商店。嗣於八十八年八
    月十八日甲○○持同為美國銀行所發給之卡號四二九三─二四○○─二一五八─
    五四○一號信用卡消費時被拒，方才發現上情，乃報警循線查獲乙○○。
二、案經被害人甲○○訴由臺南縣警察局永康分局報請臺灣臺南地方法院檢察署檢察
    官偵查起訴。
    理  由
一、訊據被告乙○○對於右揭時地先影印告訴人甲○○之身分證，並在上開信用卡申
    請表格上偽簽告訴人署押後持以向美國銀行申請告訴人名義之信用卡而消費購物
    ，並偽簽告訴人之署押於簽帳單後，再予行使，致如附表編號一至四號所示之商
    店陷於錯誤，因而交付財物等情供承不諱，核與告訴人所指述之情節相符，並有
    歷史帳單彙總查詢表一張、如附表編號二及三號之簽帳單二張及荷蘭銀行於八十
    九年三月二十八日以（風管）荷銀（信）字第八九○三二八—一號函送之申請表
    格、電話行銷部門照會同仁照會要點、告訴人身份證影本、被告任職地點之名片
    及消費記錄等資料附卷可參，被告自白核與事實相符，本件事證明確，被告犯行
    堪以認定。
二、按被告乙○○先偽簽告訴人署押於前揭信用卡申請表格上，又於附表編號一至四
    號所示之商店內連續多次冒用告訴人甲○○之名義偽簽甲○○之名於簽帳單上，
    又因簽帳單具有收據性質，應屬私文書，被告所為係屬偽造私文書，其復提出交
    還發卡之美國銀行及各商店，顯然於該文書之內容有所主張，係屬行使偽造私文
    書，又其行為足生損害於甲○○及各該商店，核其所為係犯刑法第二百十六條、
    第二百十條之行使偽造私文書罪。又按被告意圖為自己不法之所有，連續多次使
    用上開信用卡向各該商店詐取財物，核其所為係另犯刑法第三百三十九條第一項
    之詐欺取財罪。被告偽造署押之行為為其偽造私文書之部分行為，其偽造私文書
    之低度行為亦為行使之高度行為所吸收，均不復另論。又被告先後多次行使偽造
    私文書及詐欺取財之行為，時間緊接，方法相同，所觸犯又係構成要件相同之罪
    ，顯均係基於概括犯意而為之，為連續犯，依刑法第五十六條之規定，各以一行
    使偽造私文書罪及詐欺取財罪論。又其所犯之連續行使偽造私文書罪與連續詐欺
    取財罪間，有方法結果之牽連關係，應從較重之連續行使偽造私文書罪處斷。爰
    審酌被告犯罪之動機、目的、刺激、手段、所生危害或損害、所盜刷之金額、犯
    罪後態度及迄今並未將所盜刷金額返還予告訴人而達成民事和解等情，量處如主
    文所示之刑。又被告於前開美國銀行信用卡申請表格一張、如附表編號二及三號
    之簽帳單各一張上所偽簽之「甲○○」之署押共四枚，不問屬於被告與否，應依
    法宣告沒收之。又被告於附表編號第一及四號部分所偽簽之各該公司之簽帳單上
    之「甲○○」署押共二枚，雖未扣案，但不能證明業已滅失，不問屬於被告與否
    ，應併為沒收之宣告。
據上論斷，應依刑事訴訟法第二百九十九條第一項前段，刑法第五十六條、第二百十
條、第二百十六條、第三百三十九條第一項、第五十五條後段、第二百十九條，罰金
罰鍰提高標準條例第一條前段，判決如主文。
中    華    民    國      八十九    年      五      月      二十五      日
                              臺灣臺南地方法院刑事第四庭
                                      法  官   楊惠芬
右正本證明與原本無異。
如不服本判決，應於送達後十日內向本院提出上訴狀。
                                      書記官   李榮杰
中    華    民    國      八十九    年      五      月      二十五      日
附表：
┌──┬─────────┬──────────┬─────────┐
│編號│消  費  商  店    │消    費    時    間│消費金額（新臺幣）│
├──┼─────────┼──────────┼─────────┤
│一  │北電通訊生活店    │八十八年七月二十一日│四萬元            │
├──┼─────────┼──────────┼─────────┤
│二  │華力柔實業股份有限│八十八年七月二十七日│三千六百零九元    │
│    │公司              │                    │                  │
├──┼─────────┼──────────┼─────────┤
│三  │寶麗寶有限公司永康│八十八年七月二十八日│七千一百九十元    │
│    │分公司            │                    │    │
├──┼─────────┼──────────┼─────────┤
│四  │北通電生活家臨安店│八十八年八月十日    │二千元            │
└──┴─────────┴──────────┴─────────┘
附錄本案論罪科刑法條全文：
刑法第二百十條：
偽造、變造私文書，足以生損害於公眾或他人者，處五年以下有期徒刑。
刑法第二百十六條：
行使第二百十條至第二百十五條之文書者，依偽造、變造文書或登載不實事項或使登
載不實事項之規定處斷。
刑法第三百三十九條第一項：
意圖為自己或第三人不法之所有，以詐術使人將本人或第三人之物交付者，處五年以
下有期徒刑、拘役或科或併科一千元以下罰金。


司法院資訊處製作；財團法人民間司法改革基金會備份。
